【裁判字號】    92,上訴,3283
【裁判日期】    921015
【裁判案由】    毒品危害防制條例
【裁判全文】
臺灣高等法院刑事判決                          九十二年度上訴字第三二八三號
    上  訴  人  臺灣板橋地方法院檢察署檢察官
    被      告  甲○○
右上訴人因被告毒品危害防制條例案件，不服臺灣板橋地方法院九十二年度訴字第九
五四號，中華民國九十二年六月三十日第一審判決（起訴案號：臺灣板橋地方法院檢
察署九十二年度毒偵字第一五九號，移送併案案號：臺灣板橋地方法院檢察署九十二
年度偵字第八四六號、一０九０七號），提起上訴，本院判決如左：
    主  文
原判決撤銷。
甲○○連續施用第一級毒品，累犯，處有期徒刑壹年。毒品海洛因壹包（驗後淨重零
點壹肆公克，包裝重零點伍柒公克）沒收銷燬之。又連續施用第二級毒品，累犯，
處有期徒刑捌月。扣案之第二級毒品安非他命陸包（淨重伍點零陸公克，包裝重壹點
捌柒公克）沒收銷燬之；安非他命玻璃球吸食器壹顆（內含安非他命殘渣微量無法磅
秤沒收銷燬之）、分裝袋拾個均沒收。應執行有期徒刑壹年陸月。扣案之毒品海洛
因壹包（驗後淨重零點壹肆公克，包裝重零點伍柒公克）沒收銷燬之。扣案之第二
級毒品安非他命陸包（淨重伍點零陸公克，包裝重壹點捌柒公克）沒收銷燬之；安非
他命玻璃球吸食器壹顆（內含安非他命殘渣微量無法磅秤沒收銷燬之）、分裝袋拾
個均沒收。
    事  實
一、甲○○有違反麻醉藥品管理條例、傷害、違反毒品危害防制條例等多項前科，其
    中曾因違反毒品危害防制條例案件，經臺灣板橋地方法院以八十九年度易字第一
    ０九三號判處有期徒刑六月，於民國（下同）九十年八月二十五日執行完畢。又
    因施用毒品，經臺灣板橋地方法院以八十八年度毒聲字第四八七一號裁定送勒戒
    處所觀察勒戒，經觀察勒戒後，認無繼續施用毒品傾向，由臺灣板橋地方法院檢
    察署於八十八年九月十六日以八十八年度毒偵緝字第七八號為不起訴處分確定。
    復因施用毒品，經臺灣板橋地方法院以八十九年度毒聲字第六八九號裁定送勒戒
    處所觀察勒戒，經觀察勒戒後，認有繼續施用毒品傾向，經臺灣板橋地方法院以
    八十九年度毒聲字第一三四四號裁定令入戒治處所施以強制戒治一年，並經臺灣
    板橋地方法院以八十九年度易字第一０九三號判處有期徒刑六月確定。
二、甲○○仍未戒除毒癮，復分別基於施用第一級毒品海洛因（以下簡稱海洛因）及
    第二級毒品安非他命（以下簡稱安非他命）之概括犯意，自九十一年十月間某日
    起，至九十二年一月一日止，先後多次在臺北縣蘆洲市○○路二二一號二樓等地
    ，以將海洛因摻入香菸中，再點火吸食之方式施用海洛因，並以將安非他命置放
    於玻璃吸食器中，在其下以火燒烤，使安非他命化成煙霧，再以口鼻吸其煙氣之
    方法施用安非他命，平均一星期施用一次。嗣於九十二年一月一日上午十一時三
    十分許，為警在台北縣三重市○○○路五七０號當場查獲，並扣得安非他命六包
    （淨重五點零六公克，包裝重一點八七公克），與其所有供其分裝安非他命所用
    之分裝袋三十個（下稱第一案）。
三、復分別基於施用海洛因及安非他命概括犯意，自第一案被查獲後起，至九十二年
    四月十一日某時止，先後多次在臺北縣蘆洲市○○路二二一號二樓等地，以將海
    洛因摻入香菸中，再點火吸食之方式施用海洛因，並以將安非他命置放於玻璃吸
    食器中，在其下以火燒烤，使安非他命化成煙霧，再以口鼻吸其煙氣之方法施用
    安非他命，平均一星期施用一次。又於九十二年四月十一日一時三十分許，為警
    在台北縣三重市○○○路五六０巷口盤查，當場查獲並扣得第一級毒品海洛因一
    包（驗後淨重零點一四公克，包裝重零點五三七公克）（下稱第二案）。
四、又分別基於施用海洛因及毒品安非他命概括犯意，自第二案被查獲後起，至九十
    二年五月二十六日某時止，先後多次在臺北縣蘆洲市○○路二二一號二樓等地，
    以將海洛因摻入香菸中，再點火吸食之方式施用海洛因，並以將安非他命置放於
    玻璃吸食器中，在其下以火燒烤，使安非他命化成煙霧，再以口鼻吸其煙氣之方
    法施用安非他命，平均一星期施用一次。又於九十二年五月二十六日二十時許，
    為警在台北縣三重市○○○路二八八號二樓二０一室五六０巷口盤查，當場查獲
    並扣得其所有吸用安非他命之安非他命玻璃球吸食器一顆（內含安非他命殘渣微
    量無法磅秤）（下稱第三案）。
五、案經臺北縣政府警察局三重分局報告臺灣板橋地方法院檢察署檢察官偵查起訴與
    移送併案審理（第二案與第三案）。
    理  由
一、右揭第一案、第二案、第三案之事實，業據被告甲○○於原審法院與本院審理中
    坦承不諱，且查：
(一)、被告於九十二年一月一日為警查獲（第一案）後所採集之尿液，經送往臺灣檢驗
    科技股份有限公司檢驗結果，有安非他命類及鴉片類陽性反應，有該公司九十二
    年一月十四日濫用藥物尿液檢驗報告乙紙在卷可稽。而其所有於九十二年一月一
    日為警查獲時所扣得之粉末六包，經送往法務部調查局鑑定結果，認均含有甲基
    安非他命成分，淨重五點零六公克（包裝重一點八七公克），有該局調科壹字第
    ０九二六二六０八一九０號鑑定通知書在卷足憑，並有其所有供其分裝安非他命
    所用之分裝袋三十個扣案可證。
(二)、被告於九十二年四月十一日一時三十分許，為警在台北縣三重市○○○路五六０
    巷口盤查，當場查獲並扣得第一級毒品海洛因一包（第二案），經送往法務部調
    查局鑑定結果，認含有第一級毒品海洛因成分，驗後淨重零點一四公克，包裝重
    零點五三七公克，有該局調科壹字第０六０００七一００號鑑定通知書乙紙在卷
    足憑，其尿液經送臺灣檢驗科技股份有限公司鑑定，有安非他命陽性反應，有濫
    用藥物尿液檢驗報告在卷可查（被告陳稱其吸用海洛因量少，故尿液無法驗出海
    洛因陽性反應，附此敘明）。
(三)、被告於九十二年五月二十六日二十時許，為警在台北縣三重市○○○路二八八號
    二樓二０一室五六０巷口盤查，當場查獲並扣得安非他命玻璃球吸食器一顆在案
    （內含安非他命殘渣微量無法磅秤）（第三案），其尿液經送臺北市立療養院檢
    鑑定，有安非他命陽性反應，有煙毒尿液檢驗報告在卷可查（被告陳稱其吸用海
    洛因量少，故尿液無法驗出海洛因陽性反應，附此敘明）。
(四)、依據以上證據，足徵被告自白與事實相符，被告應確有連續施用第一級、第二級
    毒品犯行。被告曾因施用毒品，經臺灣板橋地方法院以八十八年度毒聲字第四八
    七一號裁定送勒戒處所觀察勒戒，經觀察勒戒後，認無繼續施用毒品傾向，由臺
    灣板橋地方法院檢察署於八十八年九月十六日以八十八年度毒偵緝字第七八號為
    不起訴處分確定。復因施用毒品，經臺灣板橋地方法院以八十九年度毒聲字第六
    八九號裁定送勒戒處所觀察勒戒，經觀察勒戒後，認有繼續施用毒品傾向，經臺
    灣板橋地方法院以八十九年度毒聲字第一三四四號裁定令入戒治處所施以強制戒
    治一年，並經臺灣板橋地方法院以八十九年度易字第一０九三號判處有期徒刑六
    月確定，亦有臺灣高等法院被告全國前案紀錄表、前開不起訴處分書、臺灣板橋
    地方法院裁定等件在卷足憑。足徵被告三犯違反毒品危害防制條例第十條之罪。
(三)、綜上，本件事證明確，被告犯行洵堪認定，應依法論科。
二、論罪科刑部分：
(一)、查海洛因、安非他命分別為毒品危害防制條例第二條第二項第一款、第二款明定
    之第一級、第二級毒品，均不得持有、施用及販賣。核被告施用海洛因之所為係
    犯毒品危害防制條例第十條第一項之罪。其施用安非他命之所為，係犯同法第十
    條第二項之罪。其施用海洛因、安非他命前後分別持有海洛因及安非他命之低度
    行為應為施用之高度行為所吸收，均不另論罪。其先後多次施用海洛因、安非他
    命行為，均時間緊接，方法相同，觸犯構成要件相同之罪名，均顯係基於概括犯
    意反覆為之，皆應依連續犯之規定論以一罪，並加重其刑。再其所犯上開二罪，
    犯意各別，行為不同，應分論併罰。又被告曾因違反毒品危害防制條例案件，經
    本院以八十九年度易字第一０九三號判處有期徒刑六月，於九十年八月二十五日
    執行完畢，有臺灣高等法院被告全國前案紀錄表附卷足憑，其受有期徒刑執行完
    畢，五年以內再犯有期徒刑以上之本罪，為累犯，均應依法遞加重其刑。公訴人
    雖僅就被告於九十二年一月一日下午六時許採尿前回溯二十六小時及九十六小時
    內某時，在不詳地點施用海洛因及安非他命犯行提起公訴，然檢察官就犯罪事實
    一部起訴者，其效力及於全部，本件檢察官移送併案之被告第二案與第三案先後
    多次施用海洛因及安非他命犯行，與前揭論罪科刑第一案部分，有連續犯裁判上
    一罪關係，已如前述，本院自得併予審究。
(二)、原審予以論罪科刑固非無見，惟查，原判決疏未審酌移送併案之第二案與第三案
    ，容有未洽，是檢察官上訴意旨以此指摘原判決不當，即有理由，則原判決既有
    可議，自應將原判決予以撤銷改判，爰施用海洛因、安非他命對身心產生的危害
    、被告經觀察勒戒及強制戒治，並因施用第二級毒品罪入獄服刑，經執行完畢後
    ，復施用海洛因及安非他命，顯見戒除毒癮之意志薄弱，兼衡其犯罪之動機、目
    的、手段、品行、施用期間長短、次數、坦承犯行之犯罪後態度等一切情狀，量
    處被告甲○○連續施用第一級毒品，累犯，處有期徒刑壹年。又連續施用第二級
    毒品，累犯，處有期徒刑捌月。並定應執行有期徒刑壹年陸月。
(三)、被告第一案於九十二年一月一日為警查獲時所扣得之安非他命六包（淨重五點零
    六公克，包裝重一點八七公克）為第二級毒品，第二案查扣之毒品海洛因一包（
    驗後淨重零點一四公克，包裝重零點五三七公克）為第一級毒品，第三案查扣之
    安非他命玻璃球吸食器一顆（內含安非他命殘渣微量無法磅秤）內之微量安非他
    命殘渣為第二級毒品，均應依毒品危害條例第十八條第一項前段宣告沒收銷燬之
    。第一案查扣之分裝袋三十個、第三案查扣安非他命玻璃球吸食器一顆（內含安
    非他命殘渣微量無法磅秤）等物，為被告所有供其施用安非他命所用之物，業據
    其供明在卷，應依刑法第三十八條第一項第二款之規定沒收。
三、據上論斷，應依刑事訴訟法第三百六十九條第一項前段、第三百六十四條、第二
    百九十九條第一項前段、毒品危害防制條例第十條第一項、第二項、第十八條第
    一項前段，刑法第十一條前段、第五十六條、第四十七條、第五十一條第五款、
    第三十八條第一項第二款之規定，判決如主文。
本案經檢察官鍾鳳玲到庭執行職務。
中      華      民      國    九十二    年      十      月      十五    日
                              臺灣高等法院刑事第七庭
                                  審判長法  官 吳 啟 民
                                        法  官 林 瑞 斌
                                        法  官 施 俊 堯
右正本證明與原本無異。
如不服本判決，應於收受送達後十日內向本院提出上訴書狀，其未敘述上訴之理由者
並得於提起上訴後十日內向本院補提理由書（均須按他造當事人之人數附繕本）。
                                        書記官 陳 彥 蕖
中      華      民      國    九十二    年      十      月      十五    日
附錄：本案論罪科刑法條全文
毒品危害防制條例第十條：
施用第一級毒品者，處六月以上五年以下有期徒刑。
施用第二級毒品者，處三年以下有期徒刑。


司法院資訊處製作；財團法人民間司法改革基金會備份。
